臺灣嘉義地方法院刑事判決　　　　　　　　　　　　　九十一年度簡上字第四七號
　　上　訴　人　臺灣嘉義地方法院檢察署檢察官
　　被　　　告　甲○○
右上訴人因賭博案件，不服本院嘉義簡易庭九十一年度簡字第五一○號中華民國九十
一年二月二十七日第一審判決（臺灣嘉義地方法院檢察署聲請簡易判決處刑案號：九
十年度偵字第五一○號），提起上訴，本院管轄之第二審合議庭判決如左：
    主  文
原判決撤銷。
甲○○以賭博為常業，處有期徒刑參月，如易科罰金，以參佰元折算壹日。緩刑貳年
，緩刑期內付保護管束。扣案之電動賭博機具滿貫大亨貳台、「黃金列車」壹台、「
皇冠摩天輪」壹台、金蘋果III壹台（均含ＩＣ板，共伍塊）及機具內之賭資新臺幣壹
萬捌仟柒佰元均沒收。
    事  實
一、甲○○未依電子遊戲場業管理條例規定，辦理營利事業登記，竟基於常業賭博之
    犯意，自民國九十年五月二十日起至二十六日下午止，在嘉義市○區○○路七十
    二號所經營「一六八超商」之公眾得出入場所，擺放利用電、電子、電腦、機械
    方式操縱，以產生或顯示聲光影像、圖案、動作之賭博性電子遊戲機「滿貫大亨
    」二台、「黃金列車」一台、「皇冠摩天輪」一台、金蘋果III一台，與不特定人
    以新臺幣（下同）十元硬幣投入機具內，分別兌換一分或十分下注賭博財物，如
    押中可得倍數不等之分數，賭客再以一分兌換一元或十元向甲○○兌換現金，如
    未押中，則分數歸甲○○所有，並以之為業。嗣於同年月二十六日十四時五十五
    分許，適有蔡秋雲（業經原審判決確定）在該處賭玩，並以所贏得之分數向甲○
    ○兌換賭金一千元，為警當場查獲，並扣得甲○○所所有之賭博性電子遊戲機「
    滿貫大亨」二台、「黃金列車」一台、「皇冠摩天輪」一台、金蘋果III一台（均
    含ＩＣ板，共五塊）及機具內之賭資一萬八千七百元。
二、案經嘉義市警察局第一分局報由臺灣嘉義地方法院檢察署檢察官聲請簡易判決處
    刑。
    理  由
一、右揭事實，業據被告朱惠美坦承不諱，核與蔡秋雲於警、偵訊中供述情節相符，
    復有賭博性電子遊戲機「滿貫大亨」二台、「黃金列車」一台、「皇冠摩天輪」
    一台、金蘋果III一台（均含ＩＣ板，共五塊）及機具內之賭資一萬八千七百元扣
    案可資佐證，足徵被告甲○○之自白與事實相符，本件事證明確，被告甲○○犯
    行應堪認定。
二、核被告甲○○所為，係犯刑法第二百六十七條之常業賭博罪及電子遊戲場業管理
    條例第二十二條之罪。又其未依規定辦理營利事業登記而擺設賭博性電子遊戲機
    之目的，在與不特定人賭博財物，在客觀上認其方法或結果行為，與犯罪之目的
    行為有牽連關係，應為牽連犯，屬裁判上一罪關係，應從一重罪之刑法第二百六
    十七條之常業賭博罪處斷。公訴人雖僅就被告賭博之行為提起公訴，然檢察官就
    犯罪事實一部起訴者，其效力及於全部，本件被告甲○○違反電子遊戲場業管理
    條例部分之犯罪事實，與前揭論罪科刑之賭博部分，有牽連犯之關係，已如前述
    ，本院自應就屬於裁判上一罪之違反電子遊戲場業管理條例部分一併加以裁判。
三、原審以被告甲○○上開犯行，事證明確，因予論罪科刑，固非無見，惟查：
（一）被告所有上開賭博性電子遊戲機「滿貫大亨」二台、「黃金列車」一台、「皇
      冠摩天輪」一台、金蘋果III一台，其把玩之方式為賭客以十元硬幣投入機具內
      ，分別兌換一分或十分下注賭博財物，如押中可得倍數不等之分數，賭客再以
      一分兌換一元或十元向甲○○兌換現金，如未押中，則分數歸被告甲○○所有
      。是此類賭博性電子遊戲機為被告甲○○以電動賭博機與賭客對賭，而該電動
      賭博機輸贏之機率不確定，係以該賭博機出現之偶然事實決定勝負，性質上係
      以該機器代替被告甲○○與他人賭博，且以之為常業，而與刑法第二百六十八
      條之提供場所供人賭博、從中抽頭取利之情形有間。是被告甲○○所為，係犯
      刑法第二百六十七條之常業賭博賭博罪。原審以被告甲○○另犯刑法第二百六
      十八條之罪，尚有違誤。
（二）再按所謂電子遊戲場「業」，指「業務」而言。刑法上所謂業務，係以事實上
      執行業務者為標準，指以反覆同種類之行為為目的之社會的活動而言；執行此
      項業務，縱令欠缺形式上之條件，仍無礙於業務之性質。因此不論該事業是否
      「專營」電子遊戲場業，亦不問經營是否需達「一定之規模」，即使於原本所
      營事業外，兼營電子遊戲場業，或所經營之電子遊戲場不具相當之規模，亦無
      礙於電子遊戲場業管理條例相關規定之適用，最高法院九十年度台非字第三五
      二號判決可資參照。又刑法上規定之常業罪，只須有賴某種犯罪為業之意思，
      而有事實之表現為已足，不以藉該犯罪為唯一生活之資為必要，亦不以經營時
      日之長短、所得之多寡或盈虧之結果為認定之標準。查被告自九十年五月二十
      日起，在所經營之「一六八超商」內擺設賭博性電子遊戲機有「滿貫大亨」二
      台、「黃金列車」一台、「皇冠摩天輪」一台、金蘋果III一台，至被查獲之同
      年月二十六日十四時五十五分許，僅經營六日，即在上開機具內，扣得現金一
      萬八千七百元，足以供生活之資，事實上已表現出以之為常業之意思，是被告
      甲○○係以在公眾得出入之場所賭博財物為常業，而犯刑法第二百六十七條之
      常業賭博罪。公訴人認係犯刑法第二百六十六條第一項前段之罪，尚有未洽，
      起訴法條應予變更。檢察官上訴意旨，指摘原判決不當，為有理由，自應由本
      院撤銷改判。爰審酌被告甲○○經營時間尚短，獲利金額、及其品行、生活狀
      況、智識程度、犯罪所生之損害，與犯罪後坦承犯行，態度良好等一切情狀，
      量處如主文所示之刑，並諭知易科罰金之折算標準。又被告甲○○前未曾受有
      期徒刑以上刑之宣告，因一時失慮，偶罹刑典，事後已坦承犯行，深具悔意，
      經此刑之宣告後，應知警惕而無再犯之虞，本院因認暫不執行其刑為當，予以
      宣告緩刑，並於緩刑期間內付保護管束，用啟自新。
四、扣案之賭博性電子遊戲機「滿貫大亨」二台、「黃金列車」一台、「皇冠摩天輪
    」一台、金蘋果III一台（均含ＩＣ板，共五塊）與賭資一萬八百七百元，分別係
    當場賭博之器具及在賭檯之財物，不問屬於犯人與否，應依刑法第二百六十六條
    第二項沒收之。
據上論斷，應依刑事訴訟法第四百五十五條之一第一項、第三項、第三百六十九條第
一項前段、第三百六十四條、第二百九十九條第一項前段、第三百條，電子遊戲場業
管理條例第十五條、第二十二條，刑法第十一條前段、第二百六十七條，第二百六十
六條第二項、第五十五條、第四十一條第一項前段、第七十四條第一款、第九十三條
第一項，罰金罰鍰提高標準條例第一項前段、第二條，判決如主文。
本案經檢察官陳美君到庭執行職務
中    華    民    國      九十一      年      六      月      十三      日
                                      臺灣嘉義地方法院刑事第三庭
                                          審判長  法  官  沈  福  財
                                                  法  官  陳  端  宜
                  法  官  張  育  彰
右正本證明與原本無異。
本件不得上訴。
中    華    民    國      九十一      年      六      月      十三      日
                                                  書記官  馮  澤  文
附錄法條：
中華民國刑法第二百六十七條
以賭博為常業者，處二年以下有期徒刑，得併科一千元以下罰金。
電子遊戲場業管理條例第十五條：
未依本條例規定辦理營利事業登記者，不得經營電子遊戲場業。
電子遊戲場業管理條例第二十二條：
違反第十五條規定者，處行為人一年以下有期徒刑、拘役或科或併科新台幣五十萬元
以上二百五十萬元以下罰金。
